【裁判字號】    94,上更(一),520
【裁判日期】    950120
【裁判案由】    偽造文書等
【裁判全文】
臺灣高等法院刑事判決             94年度上更(一)字第520號
上  訴  人
即  被  告  甲○○
上  訴  人
即  被  告  丁○○
上  訴  人
即  被  告  乙○○
選任辯護人  陳萬發律師
上列上訴人因偽造文書等案件，不服臺灣桃園地方法院90年度訴
字第242號，中華民國92年10月29日第一審判決（起訴案號：臺
灣桃園地方法院檢察署88年度偵字第10271號、18997號），及移
送併辦（臺灣桃園地方法院檢察署92年偵字第17463號、89年偵
字第14185號，92年偵字第17470號、92年偵字第17471號、90年
偵字第7873號、90年偵字第9550號，及台灣板橋地方法院檢察署
92年偵字第20264號、91年偵字第1803號、91年度偵字第8046號
），提起上訴，判決後，經最高法院第一次發回更審，本院判決
如下：
    主  文
原判決撤銷。
甲○○共同連續偽造私文書，足以生損害於他人，處有期徒刑參
年。扣案如附表一所示之物均沒收。
丁○○共同連續偽造私文書，足以生損害於他人，累犯，處有期
徒刑壹年陸月。扣案如附表一所示之物均沒收。
乙○○共同連續行使偽造私文書，足以生損害於他人，累犯，處
有期徒刑捌月。扣案如附表三所示之物均沒收。
    事  實
一、丁○○前於民國八十一年間因違反肅清煙毒條例案件，經台
    灣高雄地方法院判處有期徒刑三年二月，褫奪公權二年，在
    八十一年八月六日入監服刑，嗣於八十三年二月十二日假釋
    出監，假釋期間並交付保護管束，至八十四年六月二日假釋
    期滿執行完畢。竟猶不知悔改，與甲○○、綽號「小傑」之
    成年男子（真實年籍姓名不詳），共同意圖為自己不法所有
    意思以偽造信用卡後轉售他人，或持以刷卡購物後再轉售牟
    利，遂基於偽造具準私文書性質之信用卡之概括犯意聯絡，
    自八十八年五月十八日起，先由丁○○出面承租位在桃園縣
    龜山鄉○○○路五十六號松鶴旅館五０一室供偽造信用卡場
    所之用（後在八十八年七月間，再加租五０六室亦作為偽造
    信用卡之處所），另由甲○○負責提供如附表一編號 (一)
    至 (五)、(七)之偽造信用卡之工具、燒錄軟體，及如附表
    一編號 (十)、(十一)所示經印刷完成之空白信用卡（即僅
    卡面發卡銀行名稱業已印刷完成，然尚未為卡面凸字、雷射
    標籤、背面條碼等），並以每份新台幣（下同）五千元之代
    價向同具犯意聯絡、綽號「小傑」之成年男子購買盜錄而來
    之信用卡程式資料（即包含持卡人姓名、卡片識別碼、卡號
    、卡片有效期間、持卡人、發卡銀行等信用卡內碼資料），
    再由甲○○、丁○○負責以前開筆記型電腦、打字機、加熱
    器、讀卡機等工具，依綽號「小傑」所傳授之方式，在上開
    汽車旅館五０一室內，連續多次將卡號、卡片有效使用期間
    、持卡人英文姓名等外碼資料以打字機敲打於前開空白信用
    卡正面，並貼上雷射鴿子標籤、打印Ｖ型鋼字後，再將前開
    內碼資料輸入電腦而燒錄於空白信用卡背面磁條內，偽造如
    附表一編號 (十一)所示之信用卡（並未偽造信用卡背面持
    卡人之簽名），足以生損害於各發卡銀行及真正持卡人。嗣
    於八十八年七月八日凌晨二時許，在前址為警循線查獲，並
    分別於前開松鶴旅館五０一室內及停放在五０六室車庫內丁○○所有之車牌號碼Ｑ二－三一四０號自小客車內扣得如附
    表一編號 (十一)所示之偽造信用卡成品五十五張（即已打
    好凸字、貼上條碼、雷射標籤等）、預備供偽造信用卡之空
    白信用卡半成品一百九十四張（如附表一編號 (十)所示）
    ，以及甲○○所有、用以偽造信用卡之筆記型電腦、加熱器
    、打凸字機、讀卡機、盤點機各一台、雷射標籤一百一十七
    張、燙金用金箔紙二捲、Ｖ型鋼字二個、磁碟片七片、信用
    卡內碼資料八張，及甲○○所有、用以調整上開機器設備之
    六角扳手等工具。
二、乙○○於八十三年間因賭博案件，經臺灣桃園地方法院判處
    有期徒刑六月確定，嗣於八十四年一月十七日易科罰金執行
    完畢。竟仍不知悔改，於八十八年九月間認識綽號「小明」
    之成年男子（真實年籍姓名資料不詳），明知伊與綽號「小
    明」之成年男子均無償還刷卡消費金額之意願與能力，仍基
    於變造屬特種文書之身分證件之犯意及意圖為自己及第三人
    不法所有之詐欺取財、偽造私文書、行使偽造私文書之概括
    犯意聯絡與行為分擔，事先共同謀議盜刷偽造信用卡詐購財
    物後轉售牟利，約定由綽號「小明」之成年男子負責提供來
    源不明之偽造信用卡及變造之「劉成飛」、「許財源」國民
    身分證（以備日後盜刷偽卡供商店查證用），再由乙○○出
    面行使該偽造信用卡詐購財物，交由「小明」變賣換取現金
    ，乙○○如親自持偽造信用卡盜刷成功，可分得所詐取之財
    物轉售價值的一成至二成。乙○○與「小明」謀議既定，即
    先由乙○○在八十八年九月十二日前一星期之某日，在桃園
    縣南崁交流道附近交付其所有照片二張給綽號「小明」之成
    年男子，繼之由綽號「小明」之成年男子在不詳時間、地點
    ，以將乙○○所交付之照片接續換貼於來路不明之「劉成飛
    」、「許財源」國民身分證上之方式，加以變造，足以生損
    害於戶政機關核發國民身分證之正確性及劉成飛、許財源本
    人；綽號「小明」之成年男子變造上開「劉成飛」、「許財
    源」國民身分證完成後，連同其以不詳方式所取得如附表三
    編號 (三)所示之偽造信用卡，於八十八年九月十二日十四
    時許，於台北縣板橋火車站旁一併交給乙○○，並囑乙○○
    於行使該偽造信用卡時，須以「劉成飛」名義為之，乙○○
    即基於與「小明」共同偽造私文書之犯意聯絡，在該偽造信
    用卡背面持卡人簽名欄上偽簽「劉成飛」署名，表示簽名者
    於信用卡有效期限內有權使用該信用卡之辨識及證明，而偽
    造完成私文書，足以生損害於發卡銀行即加拿大美國運通銀
    行股份有限公司（下稱加拿大美國運通銀行）、財團法人聯
    合信用卡處理中心對於信用卡客戶管理之正確性、劉成飛及
    真正持卡人（即ＮＩＴＨＩＮＲＡＯ），隨後綽號「小明」
    之成年男子載同乙○○前往位於台北縣板橋市○○路○段二
    四五號之全國電子專賣店，由綽號「小明」之人在店外車上
    把風，乙○○則自行下車佯向該店不知情之店員購買價值二
    萬二千九百元之行動電話一具，並於刷卡消費時出示前開如
    附表三編號 (三)所示之偽造信用卡予不知情店員刷卡而行
    使之，用以表示係「劉成飛」購物之意，並在刷卡之信用卡
    簽帳單（為一式二聯）之持卡人簽名欄上偽造「劉成飛」之
    署名（同時複寫於信用卡簽帳單第二聯之商店存根聯上），
    用以表示係該信用卡之持卡人「劉成飛」確認消費金額及「
    持卡人茲同意對於所消費之記帳金額遵守發卡公司申請書所
    約定條款負繳清之責」之意後，持以行使交付該特約商店店
    員核對相符，致使該特約商店店員誤認乙○○係該信用卡之
    真正持卡人且有依約付款之意而陷於錯誤，允其刷卡消費，
    並交付上開行動電話一具及偽造之顧客存根聯予乙○○（商
    店存根聯則由店家收取保管），足以生損害於該特約商店即
    全國電子專賣店、發卡銀行即加拿大美國運通銀行及劉成飛
    。得手後，乙○○即將詐得之行動電話一具、前開偽造信用
    卡及簽帳單、變造之「劉成飛」國民身分證交予「小明」為
    後續轉售圖利（變造之「許財源」國民身分證則交由乙○○
    收受保管）。乙○○與綽號「小明」之成年男子得逞後，復
    承前開概括犯意聯絡，在同年月十三日十九時許，再度相約
    在台北火車站前碰面，「小明」並再度交付乙○○前開變造
    之「劉成飛」國民身分證一張及如附表三編號 (二)所示之
    偽造信用卡，以相同方式，先由乙○○在上開偽造信用卡背
    面之持卡人簽名欄上偽簽「劉成飛」之署名一枚而偽造完成
    屬私文書之信用卡，乙○○與綽號「小明」之人再一同至位
    於台北市○○○路六一二號之王品牛排餐廳購買價值一萬九
    千八百元之餐卷，並於於刷卡消費時，出示前開偽造之信用
    卡予不知情店員刷卡而行使之，並在信用卡簽帳單（為一式
    二聯）之持卡人簽名欄上偽造「劉成飛」之署名（同時複寫
    至第二聯），用以表示係該信用卡之持卡人「劉成飛」確認
    消費金額及「持卡人茲同意對於所消費之記帳金額遵守發卡
    公司申請書所約定條款負繳清之責」之意後，持以行使交付
    該特約商店店員核對相符，致使該特約商店店員誤認其係該
    信用卡之真正持卡人而陷於錯誤，而交付上開餐卷及偽造之
    顧客存根聯予乙○○（商店存根聯則由店家收取保管），足
    以生損害於該特約商店、發卡銀行即加拿大美國運通銀行及
    劉成飛。乙○○盜刷得手後，再將所購之餐卷、前開如附表
    三編號 (二)所示之偽造信用卡及簽帳單一併交給「小明」
    為後續轉售圖利（變造之「劉成飛」國民身分證則由乙○○
    收受保管）。嗣於八十八年九月二十七日乙○○遺失伊所有
    之皮夾一只，經某一位善心人士送交警察廣播電台，再轉交
    台北市政府警察局處理，為警發現皮夾內有偽造信用卡七張
    ，變造「劉成飛」國民身分證一枚，迄八十八年十二月二十
    二日十五時許，經警持搜索票前往位於桃園縣桃園市○○○
    路一八九之一號七樓乙○○住處搜索，當場扣得變造「許財
    源」國民身分證一枚、金融卡一張、空白ＪＣＢ卡一張。
三、案經台北縣警察局板橋分局報告、被害人臺灣美國運通國際
    股份有限公司訴由台北市政府警察局移送台灣桃園地方法院
    檢察署檢察官偵查起訴及移請併辦。
    理  由
壹、被告甲○○、丁○○部分：
一、訊據被告丁○○及甲○○均矢口否認有犯罪事實欄一所述之
    偽造信用卡犯行，被告丁○○辯稱：當初是幫綽號「小傑」
    之人出面承租汽車旅館，並不知道要作何用，扣案的物品也
    都是甲○○的，其並未偽造信用卡或是參與偽造，而其所有
    車牌號碼Ｑ二－三一四０號自小客車早已借給「小傑」使用
    ，車上查獲之偽造信用卡亦與其無關，扣案之偽造信用卡其
    均未曾行使過等語。被告甲○○辯稱扣案偽造信用卡均是「
    小傑」給伊作為學習製作偽造信用卡參考用，伊當初只是準
    備扣案機器試著學習製作偽造信用卡，但還未製造成功即被
    查獲，而扣案偽造信用卡伊沒行使過等語。
二、惟查：
  I被告甲○○及丁○○於本院準備程序及審理中雖以前開情詞
    置辯；然按，證人或當事人於案發時之供述較少權衡其利害
    得失或受他人干預，依經驗法則，較諸事後翻異其案發之初
    所為之陳述為可信，此即所謂案重初供。故除有可證明其後
    更異之詞與事實相符，或其初供係屬虛偽者外，自不得任意
    捨棄初供而不採（最高法院80年度台上字第5109號判決意旨
    參照）。本件被告甲○○於警訊及檢察官初次偵訊時自承伊
    是由跳蚤市場雜誌打電話向一綽號「小傑」男子以五千元代
    價購買信用卡磁條資料，再與丁○○共同製作偽造各銀行信
    用卡，「小傑」有提供技術指導等語（見八十八年度偵字第
    一０二七一號卷第十六頁、第八十五頁）。被告丁○○於警
    訊時亦供稱：房間是小傑要伊去租的，也都是甲○○與「小
    傑」在住，查獲之偽造信用卡均為甲○○與「小傑」所為，
    扣案的機器也是他們所有等語（見同上偵卷第六頁、第八十
    七頁）。被告甲○○、丁○○二人於為警查獲之初在警訊中
    所為上開供述，經核互相吻合，核與證人即當時同在查獲現
    場之丙○○（業經檢察官另為不起訴處分確定）於警訊及原
    審調查時證稱：當天是與甲○○相約到該房間商議還款事宜
    ，甲○○有說房間內機器是要製作信用卡號碼之用，之後甲○○就使用打字機製作信用卡號碼，沒多久丁○○進入房間
    ，兩人就一起以打字機製作信用卡號碼等語相符合（見同上
    偵卷第十三頁、原審九十年六月十三日訊問筆錄）。雖被告
    甲○○嗣後於偵訊及原審審理時翻異前詞改口稱：其只是跟
    「小傑」學習製作偽造信用卡的技術，並未真正偽造云云，
    而被告丁○○嗣後亦改口稱伊只是應「小傑」要求出面幫其
    承租房間，其餘均不知情，查獲時其根本不在房間內，是警
    察帶他進去云云。然衡諸一般經驗法則，案發時之供述較少
    權衡利害得失或受他人之干預，比之事後翻異之詞，自較可
    採，況證人丙○○與被告甲○○、丁○○等人均無恩怨嫌隙
    ，亦無甘冒誣告罪責而刻意設詞攀誣被告甲○○、丁○○等
    人之理，其證言亦堪採信。是被告甲○○、丁○○二人於為
    警查獲時所為供述應可信為真實而堪為採信，渠二人嗣改口
    所稱警偵訊筆錄均不實在，扣案偽造信用卡均非渠等所為云
    云，顯係卸責圖免之詞，自無足執之而否定渠等之前所供內
    容之真實性。又證人丙○○於原審已到庭就待證事項作證，
    雖被告丁○○於本院審理時請求再予傳訊，然本院多次傳拘
    證人丙○○，均無著落，無從續為查證，併此敘明。
  II又經警於八十八年七月八日凌晨二時許，在桃園縣龜山鄉○○○路五十六號松鶴旅館五０一室房間及停放在五０六室之
    車牌號碼Ｑ二－三一四０號自小客車內所查獲如附表一編號
     (十一)及附表二所示之信用卡成品五十七張、如附表一編
    號 (十)所示之預備供偽造信用卡之空白信用卡半成品一百
    九十四張，有關成品卡部分，僅其中附表二編號 (一) 、(
    二)所示之信用卡，均為花旗商業銀行股份有限公司（下稱
    花旗銀行）發卡而屬真實信用卡外，其餘如附表一編號 (十
    一)所示之信用卡或係因卡面持卡人專屬辨識碼標示不清且
    版面印刷模糊，或係因卡面上發卡銀行名稱與卡號所屬銀行
    名稱不吻合，且防偽凸字字樣製作粗糙及雷射圖樣欠缺立體
    感，明顯可辨識為偽造卡，而堪可認定係偽造之信用卡，另
    有關附表一編號 (十)所示之偽造信用卡半成品卡部分，或
    係因製作印刷色澤較真卡黯淡且未有專屬識別碼，或係因卡
    面印刷模糊且防偽商標色澤黯淡，同時威士卡外框微縮影字
    串並已遭竄改，在在均能突顯其偽造不實之處，是可判定確
    係偽造無疑，業經財團法人聯合信用卡處理中心及花旗銀行
    鑑定屬實，有該中心九十二年一月七日（92）聯卡商管字第
    二號函暨所檢附資料、花旗銀行九十二年一月十三日（92）
    消信字第一一八號函等資料在卷可稽，並經原審勘驗屬實（
    見原審九十一年十二月四日勘驗筆錄），而扣案如附表一編
    號 (一)至(九)、(十二)所示之物品，或為製作偽造信用卡
    所必須之機器設備，或為偽造信用卡所必備之雷射標籤、金
    箔紙、內外碼資料，而均與製作偽造信用卡有關，並據鑑定
    人即聯合信用卡中心風險管理員趙克文到庭鑑定屬實（見原
    審九十二年二月十四日訊問筆錄），且為被告甲○○、丁○○二人於原審所自承（見原審九十二年二月十四日訊問筆錄
    ）。被告甲○○、丁○○前開所為辯解，無非卸責諉過之詞
    ，殊無足採。被告甲○○、丁○○偽造文書等犯行，足堪認
    定，應依法論科。
三、按信用卡乃為表徵持卡者之經濟信用能力，經發卡銀行製作
    、核發，信用卡正面載有發卡銀行名稱、卡號、卡片有效日
    期及持卡人英文姓名等資料，供以辨識該信用卡為何銀行所
    製發及持卡人為何，而信用卡背面之磁條，其內存有持卡人
    姓名、卡別識別碼、卡號、卡片有效期、持卡人及發卡銀行
    其他授權資料，俾以使用電子刷卡機讀取上開電磁紀錄資料
    ，以為表示持卡人獲得發卡銀行之授信，得持以向特約商店
    簽帳信用消費之證明，且信用卡之電子序號及內碼等，係發
    卡銀行方有權製作，將之輸錄於信用卡之電腦電磁紀錄內，
    供信用卡業者之電腦網路交換控制中心比對查核，以決定是
    否准許該信用卡使用者刷卡消費之用，足以為表示持卡人為
    發卡銀行之會員用意證明，於九十年六月二十日修正公布增
    訂刑法第二百零一條之一第一項處罰偽造信用卡規定前，自
    屬刑法第二百二十條第二項規定之以文書論之準私文書。查
    本件被告甲○○、丁○○偽造如附表一編號 (十一)所示之
    偽造信用卡成品部分，外觀上均已完成印刷而載有卡面發卡
    銀行，更已具備信用卡卡面持卡人英文姓名、卡號、使用期
    間等外碼資料以及電子序號及內碼而可通過刷卡，而自均係
    屬刑法第二百二十條第二項、第二百十條之準私文書。從而
    被告甲○○、丁○○偽造發卡銀行業已發行他人持有之信用
    卡，自足以生損害於各發卡銀行、持卡人，核渠等所為，應
    依刑法第二百十條之偽造私文書罪既遂罪處斷（至於附表一
    編號 (十)所示之偽造信用卡半成品部分，則因尚未完成偽
    造內外碼資料於其上，至不足以表徵相當意含，而屬偽造未
    遂，為法律所不罰）。次查被告甲○○、丁○○為上開偽造
    信用卡行為後，刑法業於九十年六月二十日修正公布，同年
    月二十二日生效，增訂第二百零一條之一第一項：「意圖供
    行使之用，而偽造、變造信用卡、金融卡、儲值卡或其他相
    類作為簽帳、提款、轉帳或支付工具之電磁紀錄物者，處一
    年以上七年以下有期徒刑，得併科三萬元以下罰金。」、同
    條第二項：「行使前項偽造、變造之信用卡、金融卡、儲值
    卡或其他相類作為簽帳、轉帳或支付工具之電磁紀錄物，或
    意圖供行使之用，而收受或交付於人者，處五年以下有期徒
    刑，得併科三萬元以下罰金。」，就被告甲○○、丁○○二
    人偽造信用卡行為，經比較新舊法律規定（即刑法第二百零
    一條之一第一項及第二百十條）之結果，以新法第二百零一
    條之一第一項之規定較舊法為重，故以舊法之規定對於被告
    甲○○、丁○○較為有利，應依刑法第二條第一項但書之規
    定適用舊法。核被告甲○○、丁○○二人所為，應論以刑法
    第二百二十條第二項、第二百十條之偽造準私文書罪。至被
    告甲○○、丁○○及綽號「小傑」之成年男子間，就前揭偽
    造信用卡準私文書罪之犯行，具有犯意聯絡及行為分擔，均
    為共同正犯，先後多次偽造準私文書罪之行為，時間緊接，
    所犯均係構成要件相同之罪名，顯均係基於概括犯意反覆為
    之，為連續犯，各應依刑法第五十六條之規定，以一罪論並
    均依法加重其刑。被告丁○○前於八十一年間因違反肅清煙
    毒條例案件，經台灣高雄地方法院判處有期徒刑三年二月，
    褫奪公權二年，在八十一年八月六日入監服刑，嗣於八十三
    年二月十二日假釋出監，假釋期間並交付保護管束，至八十
    四年六月二日假釋期滿執行完畢，有本院被告全國前案紀錄
    表在卷可稽，其於五年內再犯有期徒刑以上之本罪，應依刑
    法第四十七條規定論以累犯，並依法遞加重其刑。
四、原審就被告丁○○、甲○○二人部分，認渠二人罪證明確，
    予以論罪科刑，固非無見。惟查：1信用卡為準私文書，原
    判決逕認係私文書，尚有未合；2按刑法偽造、變造文書罪
    所謂足生損害於公眾、指足生損害於公共利益而言，他人，
    則指自己以外之第三人私益而言。本件就被告丁○○、甲○○二人部分，被告二人偽造私文書所為，僅足以生損害於各
    發卡銀行及真正持卡人。原判決事實及理由亦說明被告丁○○、甲○○二人所為，足以生損害於各發卡銀行及真正持卡
    人。並無足生損害於公共利益之情形，乃原判決主文記載被
    告偽造私文書，足以生損害於公眾及他人。難謂無主文與事
    實及理由矛盾之違誤。本件被告丁○○、甲○○二人提起上
    訴，猶執陳詞否認犯罪，上訴固無理由，惟原判決既有可議
    之處，自屬無可維持，爰由本院將原判決撤銷改判，並審酌
    被告甲○○、丁○○二人均正值青壯年，竟不圖正業，大量
    偽造信用卡，企圖轉售或盜刷得利，期間達二個餘月，嚴重
    危害社會整體經濟秩序，所生危害不輕，且被告甲○○提供
    、鑽研偽造信用卡之技術，並籌備周全機器設備，為本案之
    主導人物，涉案情節非輕，而被告丁○○僅基於犯意聯絡，
    負責提供場所、操作機器，從事偽造行為邊緣工作，非居核
    心地位，及被告甲○○、丁○○二人犯罪之目的、動機、手
    段、智識程度及犯罪後飾詞矯卸之態度等一切情狀，分別量
    處甲○○有期徒刑三年，丁○○有期徒刑一年六月，以示懲
    儆。又被告甲○○、丁○○行為後，刑法第二百零五條雖同
    時於九十年六月二十日修訂「偽造之信用卡，不問屬於犯人
    與否均沒收」之規定，惟其主刑部分既經比較新舊法結果，
    適用行為時之刑法第二百十條偽造私文書罪處斷，已如上述
    ，依從刑附屬於主刑之原則，自不得將沒收部分予以割裂而
    單獨適用新法之相關規定，合先敘明。查本件扣案如附表一
    編號 (一)至編號 (十)、編號 (十二)至編號 (十三)所示之
    物，均為被告甲○○所有且供犯本件偽造信用卡之用，或預
    備供被告等人犯罪所用之物，業據被告甲○○供承在卷，均
    應依刑法第三十八條第一項第二款、第三款之規定，予以宣
    告沒收之。至於附表編號 (十一)所示之偽造信用卡，則為
    被告甲○○所有，且為其犯罪所得之物，自應併予依刑法第
    三十八條第三款宣告沒收之。如附表二所示之其他扣案之物
    ，核與本件偽造信用卡無關，爰不另為沒收之諭知。
五、公訴意旨另指被告丁○○、甲○○二人，分別於不詳時間，
    持渠等前開偽造之信用卡前往不詳之特約商店消費，並於每
    次刷卡後，均假冒信用卡上之名義人，偽簽各名義人署名於
    簽帳單上，持以行使交與特約商店核對，取得所購之物，並
    透過電腦連線致發卡銀行誤信係真正持卡人所簽帳之消費，
    因而將渠等所簽帳之消費款核撥予各特約商店，足生損害於
    發卡銀行、特約商店確認持卡人之正確性、真正持卡人與被
    冒用名義人之利益，而渠等於詐得各該商品後，再以低價賣
    出，所得依渠等約定朋分，認被告甲○○、丁○○另涉有刑
    法第二百十六條、二百十條之行使偽造私文書、刑法第三百
    三十九條第一項之詐欺取財罪嫌云云。然訊據被告甲○○、
    丁○○均堅決否認有何行使偽造信用卡以詐欺取財之犯行。
    經查被告甲○○於警訊初訊時固一度供稱伊與丁○○共同製
    作偽造信用卡之後，即交由被告丁○○到商家盜刷，朋分利
    益云云，但被告之自白不得作為有罪之唯一證據，為刑事訴
    訟法第一百五十六條第二項所明定，被告甲○○嗣後於偵訊
    、原審及本院審理時均堅決否認有此犯行，是以自須有其他
    補強證據足以佐證被告甲○○此部份於警訊之自白為真實，
    否則即不得採為論罪之惟一證據。況查刑法上行使偽造文書
    罪，必須提出偽造之文書，本於該文書之內容有所主張方得
    成立（最高法院四十七年台上字第一０四八號判例參照），
    本件遍觀全卷，卷內並無上開公訴人所指訴被告甲○○、丁○○二人行使偽造信用卡之資料，而經原審依職權函詢聯合
    信用卡處理中心就扣案偽造信用卡於八十八年間有無刷卡紀
    錄留存，經該中心函轉相關發卡銀行查詢結果亦均無上開信
    用卡刷卡行使或是遭人盜刷之紀錄，此有聯合信用卡中心九
    十二年六月二十七日（92）聯卡商管字第二八六號函、中國
    信託商業銀行股份有限公司九十二年七月三日陳報狀暨所檢
    附之資料、台灣美國運通國際股份有限公司九十二年七月四
    日函、安信信用卡股份有限公司九十二年七月四日（九二）
    安信總字第五二九號函、英商渣打銀行台北分行九十二年七
    月四日（92）渣信字第五九二號函暨所檢附資料、香港上海
    匯豐銀行股份有限公司九十二年七月八日（92）港匯銀卡字
    第三二三四號函暨所檢附資料、美商花旗銀行股份有限公司
    台北分行九十二年七月十六日（九十二）政查字第五七六號
    函暨所檢附之資料、大眾商業銀行信用卡部九十二年七月二
    十二日（九十二）卡發字第二四二號函暨所檢附之資料、慶
    豐商業銀行股份有限公司（九二）慶銀卡催字第一七七號函
    暨所檢附之資料等在卷足參，從而此部分尚無積極證據足以
    證明被告丁○○、甲○○有公訴人所指述行使偽造私文書以
    詐欺取財罪之犯行，縱使被告甲○○於警訊初訊時之自白，
    然綜觀全卷，並無任何消費簽帳單客戶存查聯、商店存查聯
    或財團法人聯合信用卡處理中心之資料等物證資為佐證，自
    不能單憑被告甲○○警訊有瑕疵之自白，遽以認定被告甲○○、丁○○涉有右揭行使偽造私文書以詐欺取財之犯行，此
    部份犯罪自屬不能證明，惟因公訴人認此部分若成立犯罪，
    與前開論罪科刑部分，有實質上或裁判上一罪關係，爰不另
    為無罪之諭知，附此敘明。
六、至於台灣桃園地方法院檢察署九十二年偵字第一七四七０號
    、九十二年偵字第一七四七一號、九十年偵字第七八七三號
    、九十年偵字第九五五０號及台灣板橋地方法院檢察署九十
    二年偵字第二０二六四號、九十一年偵字第一八０三號、九
    十一年偵字第八０四六號移送併辦意旨略以：(一)被告甲○○、丁○○與另案被告詹明峰（業經原審以九十一年訴字第
    二八三號判處有期徒刑一年一月，現上訴本院審理中）共同
    基於行使偽造私文書、詐欺取財之概括犯意聯絡，自九十年
    二月間起，由被告甲○○負責向馬來西亞華裔、綽號「旺仔
    」之成年男子，以每張一萬二千元代價購得偽造之國外銀行
    信用卡，再由被告丁○○、詹明峰持偽造信用卡前往各地刷
    卡消費、詐取財物（俗稱車手），得手後再連同偽造信用卡
    及所得贓物交由被告甲○○保管處理，被告甲○○在將上開
    詐得物品變賣得款後，被告丁○○、詹明峰可分得賣價一成
    半至二成之利潤；(二)又被告丁○○另於九十年四月七日起
    至同年月二十五日止，基於意圖為自己或第三人不法所有之
    概括犯意，分別持七張不同卡號之偽造信用卡，前往在台北
    縣新莊市○○路三號翊晟通訊行，持上開偽造信用卡，以刷
    卡購物方式，冒用戴宗甫名義盜刷得手八次，並同時在信用
    卡簽帳單持卡人簽名欄上偽簽「戴宗甫」署名，合計以此方
    式詐取財物價值約九萬零九百五十元；（三）被告丁○○基
    於行使偽造文書、詐欺取財之概括犯意，於九十年六月一日
    至同年月七日，連續五次持用偽造信用卡（原發卡銀行為Ｗ
    ＥＳＴＰＡＣＢＡＮＫＩＮＧＣＯＲＰＯＲＡＴＩＯＮ，卡
    面登載發卡銀行為陽信商業銀行，卡號：00000000
    00000000號）至位於桃園縣蘆竹鄉○○路五０九號
    創先電腦公司（負責人為劉昌鑫）刷卡消費，詐取價值約七
    萬九千七百八十八元之電腦主機及周邊設備等財物，後經劉
    昌鑫向中國信託商業銀行依約請款時，發現係遭人盜刷而查
    知上情，始於九十年六月八日二十三時許，被告丁○○復持
    前開偽造信用卡前往創先電腦公司，欲以相同手法詐購財物
    ，劉昌鑫立即報警處理而當場查獲。因認被告甲○○、丁○○此部分亦均涉犯刑法第二百十條、第二百十六條行使偽造
    文書罪及同法第三百三十九條第一項之詐欺取財罪嫌云云，
    且與本案有連續犯裁判上一罪關係，移請併案審理部分。經
    查移送併辦意旨內所指被告甲○○、丁○○涉嫌犯前開行使
    偽造文書、詐欺取財嫌等犯罪行為，其犯罪時間約為九十年
    二月間至同年六月間，而本件被告甲○○、丁○○所犯上開
    偽造文書犯行，犯罪時間為八十八年五月至同年七月八日止
    ，兩者相隔一年九月之久，時間並非密接，且被告甲○○於
    原審調查時自承：本案被查獲後（即八十八年七月八日查獲
    後）才透過綽號「小傑」之成年男子認識綽號「艾咪」之人
    ，在「艾咪」介紹下才認識綽號「旺仔」之馬來西亞華裔成
    年男子，當時因為好奇且因生意困難才會向「旺仔」買四、
    五次偽造信用卡，每張偽卡平均二萬元，是因為先前試做不
    成功，之後才會想改用買的等語（見原審九十年十月二十四
    日訊問筆錄），足見被告甲○○、丁○○係在本案經警查獲
    後，始另行起意為公訴人移送併案意旨所述之犯行，自難謂
    渠等就移送併案意旨內所述之犯罪事實係基於概括犯意而為
    ，故與本案並無連續犯裁判上一罪之關係，且非起訴效力所
    及，本院無從併辦，自應退還檢察官另行依法處理。
貳、被告乙○○部分：
一、訊據被告乙○○就前開犯罪事實欄二所述之犯行部分均坦承
    不諱，經核與證人洪英儒、蕭裕仁等人於警訊時證述相符，
    且有如附表三編號 (二)、(三)所示之偽造信用卡、附表三
    編號 (四)所示之刷卡消費時所偽造之信用卡簽帳單商店存
    根聯影本二張、公務電話紀錄二紙在卷足資佐證，復有如附
    表三編號 (一)所示變造之「劉成飛」、「許財源」之國民
    身分證各一張（含其上「乙○○」照片各一張）扣案可稽。
    從而，本件事證明確，被告乙○○變造特種文書、偽造、行
    使偽造私文書、詐欺取財等犯行均堪以認定，應依法論科。
二、按國民身分證係關於品行能力服務相類證書之一種，自屬刑
    法第二百十二條之特種文書。被告乙○○變造「劉成飛」、
    「許財源」國民身分證之行為，足以生損害於戶政機關核發
    國民身分證之正確性及劉成飛、許財源本人，再者在信用卡
    背面簽名欄簽名，單自形式上觀察，即足以表示信用卡之簽
    名者於信用卡有效期限內有權使用該信用卡之辨識及證明，
    並非依習慣或特約表示一定用意之證明，於九十年六月二十
    日刑法第二百零一條之一之規定增訂前，性質上仍係屬刑法
    第二百十條之私文書（最高法院八十八年度台上字第五七三
    ０號判決參照）。又持信用卡交易，基本上於信用卡中心不
    依契約給付持卡人所消費之帳款予特約商店時，持卡人對於
    特約商店仍直接負有給付價金義務，從而持信用卡交易與通
    常之買賣，並無差異，僅在價金給付上由發卡銀行經由信用
    卡中心代為付帳，而發卡銀行經由信用卡中心給付特約商店
    價金時，則事後之權利關係發生變動，亦即由持卡人對於發
    卡銀行負擔給付價金債務而已，是持卡人與特約商店間之交
    易，乃係以信任關係為基礎的繼續性信用販賣契約，倘持卡
    人並無支付價金之意思與能力，向特約商店提示信用卡消費
    ，係屬對特約商店店員施行詐欺；而持信用卡交易後，店員
    交付予持卡人簽名之簽帳單係一式二聯，其中第一聯（顧客
    存根聯）由持卡人簽名後（同時複寫至第二聯商店存根聯）
    ，即由特約商店交持卡人收執（其中第二聯商店存根聯則由
    持卡人提出交付予特約商店存查），用以表明持卡人同意依
    照信用卡使用約定，一經使用或訂購物品均應按所示之全部
    金額，付款予發卡銀行，故持卡人於該簽帳單簽名之用意與
    票據背書大致相同，皆係對所簽之金額表示負責之意，具有
    私文書之性質。另按在信用卡背面簽名欄簽名，自形式上整
    體觀察，即足以知悉係表示信用卡之簽名者於信用卡有效期
    限內有權使用該信用卡之辨識及證明，並非依習慣或特約表
    示一定用意之證明，性質上亦屬刑法第二百十條之私文書（
    最高法院9年第2次刑事庭會議決議）。被告行使偽造私文書
    行為，自足以生損害於該特約商店、發卡銀行持卡人甚明。
    從而，本件被告乙○○提供其所有之相片二張給綽號「小明
    」之成年男子變造「劉成飛」、「許財源」之國民身分證（
    被告乙○○並無收受贓物之認識及犯意）各一張後收受之，
    並在綽號「小明」之人所提供如附表三編號 (二)、(三) 所
    示之偽造信用卡背面偽簽劉成飛之署名，再持上開偽造信用
    卡至特約商店全國電子專賣店、王品牛排餐廳佯以其為真正
    持卡人，而偽簽「劉成飛」之署名、偽造簽帳單而向前開特
    約商店簽帳購物刷卡消費（惟未行使變造之國民身分證），
    行使該偽造信用卡、簽帳單，使不知情店員陷於錯誤，認係
    真正持卡人持卡消費，而將商品財物交付被告乙○○。又查
    我國政府有鑒於台灣地區偽造信用卡消費詐財之案件屢見不
    鮮，為求有效遏止此一歪風之漫延，並對於犯罪者施以較高
    刑度之處罰，乃增訂刑法第二百零一條之一意圖供行使之用
    ，而偽造、變造信用卡、金融卡、儲值卡或其他相類作為簽
    帳、提款、轉帳或支付工具之電磁紀錄物者，處一年以上七
    年以下有期徒刑，得併科三萬元以下罰金。行使前項偽造、
    變造之信用卡、金融卡、儲值卡或其他相類作為簽帳、提款
    、轉帳或支付工具之電磁紀錄物，或意圖供行使之用，而收
    受或交付於人者，處五年以下有期徒刑，得併科三萬元以下
    罰金之規定，並於被告乙○○本件犯行後之九十年六月二十
    日經總統公布施行，惟查因該新公布之規定將（行使）偽造
    信用卡之犯罪案件，界定歸類為「偽造有價證券」類型，與
    公布增訂修正前，該種犯罪屬於「偽造文書」類型，二者顯
    有不同，又比較新舊刑罰規定，新法較之增訂公布修正前為
    重，是依刑法第二條第一項但書之規定，仍應依被告乙○○
    行為時即修正增訂公布前規定之偽造、行使偽造私文書罪規
    定加以處罰，公訴人未及比較適用，尚有未洽。是核被告乙○○所為，關於如事實二部分，係犯刑法第二百十二條之變
    造特種文書罪、同法第二百十六條、第二百十條之行使偽造
    私文書罪、同法第三百三十九條第一項之詐欺取財罪。又被
    告乙○○與綽號「小明」之成年男子（真實年籍姓名不詳）
    間就變造特種文書、行使偽造信用卡、偽造及行使偽造私文
    書、詐欺取財等犯行部分，均有犯意聯絡及行為分擔，為共
    同正犯。而被告乙○○在簽帳單上偽簽「劉成飛」署名之行
    為，係偽造簽帳單私文書之部分行為，其偽造簽帳單之低度
    行為，亦為行使之高度行為所吸收，均不另論罪。而被告乙○○為前述犯罪事實欄二之盜刷信用卡行為時，各次均係先
    在如附表三編號 (二)、(三)所示之偽造信用卡背面持卡人
    簽名欄偽簽「劉成飛」署名後，再提示、行使偽造信用卡（
    信用卡本身為準私文書；信用卡背面持卡人簽名欄之署名部
    分，則為私文書），繼之偽造簽帳單（私文書）後再持以行
    使，則被告乙○○於行為時係本單一偽造私文書、行使偽造
    私文書犯意之數舉動，核均屬接續犯，各僅以一罪論。其所
    為偽造私文書之低度行為，為行使偽造私文書之高度行為所
    吸收，不另論罪。再其所犯上開先後多次行使偽造私文書、
    詐欺取財之犯行，均時間緊密，方法相同，且各別均係觸犯
    犯罪構成要件相同之罪名，顯均係基於概括之犯意反覆為之
    ，為連續犯，均應分別依刑法第五十六條之規定論以一罪，
    並均加重其刑。又被告乙○○所犯變造特種文書、連續行使
    偽造私文書、連續詐欺取財等罪間，有方法、結果之牽連關
    係，為牽連犯，應依刑法第五十五條之規定，從一重之連續
    行使偽造私文書罪處斷。公訴人雖未就被告乙○○上開所犯
    變造國民身分證部分予以起訴，惟因與起訴部分之犯行間有
    連續犯或牽連犯之裁判上一罪關係，業如前述，自為起訴效
    力所及，依審判不可分原則，本院自應一併加以審理。末查
    ，本件被告乙○○有事實欄所載之犯罪科刑執行情形，有本
    院被告全國前案紀錄表在卷可稽，其於五年內再犯有期徒刑
    以上之本罪，應依刑法第四十七條規定論以累犯，並依法遞
    加重其刑。
三、原審就被告乙○○部分，認其罪證明確，予以論罪科刑，固
    非無見，惟查本件就被告乙○○行使偽造私文書所為，僅
    足以生損害於該特約商店、各發卡銀行及真正持卡人，並無
    足生損害於公共利益之情形，原判決事實亦同此認定，惟原
    判決主文卻記載被告乙○○行使偽造私文書，足以生損害於
    公眾及他人，難謂無主文與事實矛盾之違誤；原判決於事
    實欄二，認定被告乙○○係持附表二編號 (二)、(三)所示
    偽造之信用卡二張，冒用「劉成飛」名義刷卡詐購行動電話
    及餐券等情，但原判決附表二編號 (三)係記載「行動電話
    六具、呼叫器一個、行動電話電池三個」，並未有「偽造之
    信用卡」之記載，以致其事實之敘述顯有矛盾。被告乙○○
    提起上訴，以其僅冒用「劉成飛」名義刷卡二次，詐購財物
    不多，請求從輕量刑，尚非顯無理由，且因原判決既有未洽
    ，爰由本院就乙○○部分予以撤銷改判，並審酌被告乙○○
    犯罪之動機、目的、手段、其品性及智識程度、其兩次盜刷
    偽造信用卡所得之財物價值共僅四萬二千七百元，破壞信用
    卡交易信用制度所生危害尚非嚴重，及其犯罪後之態度等一
    切情狀，量處有期徒刑八月，以示懲儆。扣案如附表三編號
    (一)所示之變造「劉成飛」及「許財源」國民身分證上黏貼
    之「乙○○」照片各一張，為被告乙○○所用且係供變造特
    種文書之用，而如附表三編號 (二)、(三)所示偽造之信用
    卡二張，則係被告乙○○與共同正犯綽號「小明」之人以不
    詳方式取得且係供本件犯罪所用之物，均依刑法第三十八條
    第一項第二款之規定，宣告沒收之，又因該等信用卡已宣告
    沒收，其上之偽造「劉成飛」署名，爰不重複為沒收之諭知
    ，併此敘明；另如附表三編號（四）所示被告乙○○在特約
    商店消費時所偽造之「劉成飛」名義簽帳單持卡人存根聯共
    二張（含其上偽造之「劉成飛」署名），皆屬被告乙○○所
    有並為其等犯罪所得之物，雖未扣案，然無證據證明業已滅
    失而不存在，爰仍依刑法第三十八條第一項第三款宣告沒收
    ，至其上偽造之「劉成飛」署名，因上開簽帳單之宣告沒收
    而包括在內，不再另為沒收之宣告；而前開二筆簽帳單之特
    約商店存根聯二張，已具被告乙○○提出交予各特約商店收
    執，並非被告乙○○所有，自毋庸宣告沒收，然其上偽造之
    「劉成飛」署名共二枚，因為偽造之署名，不問屬於犯人與
    否，均應依刑法第二百十九條之規定，宣告沒收之。
四、公訴意旨另指被告乙○○與共同被告甲○○、丁○○、姓名
    年籍不詳綽號「小傑」之成年男子，共同基於意圖為自己不
    法所有及偽造信用卡使用之概括犯意聯絡，自八十八年五月
    間某日起，由被告丁○○出面承租位在桃園縣龜山鄉○○○
    路五十六號松鶴旅館五０一室、五０六室房間供偽造信用卡
    用，再由被告甲○○提供偽造信用卡之工具、「小傑」提供
    偽造信用卡所需之內碼資料，由甲○○、丁○○負責偽造信
    用卡，於成品完成後，再交由丁○○、乙○○、「小傑」等
    人，於前開偽造信用卡成品背面之簽名欄上，偽造渠等所要
    冒用之持卡名義人署名，足生損害於發卡銀行、真正持卡人
    及冒用名義之人；嗣丁○○、乙○○、「小傑」等人，再分
    別於不詳時間，持前開偽造信用卡前往不詳之特約商店消費
    ，購買行動電話等商品，並於每次刷卡後，均假冒信用卡上
    之名義人，偽簽各名義人署名於簽帳單上，持以行使交與特
    約商店核對，取得所購之物，並透過電腦連線致發卡銀行誤
    信係真正持卡人所簽帳之消費，因而將渠等所簽帳之消費款
    核撥予各特約商店，足生損害於發卡銀行、特約商店確認持
    卡人之正確性、真正持卡人與被冒用名義人之利益，渠等於
    詐得各該商品後，再以低價賣出，所得依渠等約定朋分。因
    認被告乙○○此部分另涉犯刑法第二百十六條、第二百十條
    行使偽造私文書罪嫌、同法第三百三十九條第一項詐欺取財
    罪嫌云云。然查：
（一）按犯罪事實應依證據認定之，無證據不得認定其犯罪事實
      ，刑事訴訟法第一百五十四條第二項定有明文；又犯罪事
      實之認定，應憑真實之證據，倘證據是否真實尚欠明確，
      自難以擬制推測之方法，為其判斷之基礎，而認定犯罪事
      實之證據係指足以認定被告確有犯罪行為之積極證據而言
      ，該項證據自須適合於被告犯罪事實之認定，始得採為斷
      罪資料，最高法院五十三年度臺上字第六五六號、二十九
      年度上字第三一○五號判例可資參照。且刑事訴訟上證明
      之資料，無論其為直接或間接證據，均須達於通常一般之
      人均不致有所懷疑，而得確信其為真實之程度，始得據為
      有罪之認定，若其關於被告是否犯罪之證明未能達此程度
      ，而有合理懷疑之存在，致使無從形成有罪之確信，根據
      「罪證有疑，利於被告」之證據法則，即不得遽為不利被
      告之認定，法院即應為無罪之判決（最高法院七十六年度
      臺上字第四九八六號判例參照）。
（二）本件公訴人認被告乙○○涉嫌與共同被告甲○○、丁○○
      等人一同偽造信用卡並持以行使、詐取財物等犯行，無非
      係以被告乙○○於八十八年七月八日為警查獲時，在其身
      上扣得一張偽造之信用卡，且其自陳到查獲現場之時間，
      與被告甲○○供述之時間並不吻合，被告乙○○所為辯解
      並不足採為其主要論據。惟訊據被告乙○○堅決否認有何
      偽造信用卡之犯行，並辯稱：伊是在八十八年七月七日下
      午與甲○○約在松鶴旅館五０一室，要向甲○○借款，但
      其到旅館時，房間內沒有人，才由服務生幫其開門進入，
      並不知道甲○○跟丁○○有在偽造信用卡，身上那張偽造
      信用卡是在房間桌上拿的，後來甲○○說那是沒用的東西
      等語，核與共同被告甲○○供稱：當天乙○○是來跟其借
      錢，並未參與製作偽卡等語相符（八十八年度偵字第一０
      二七一號卷第九八頁反面），另共同被告丁○○亦陳稱：
      乙○○是甲○○找來的，並不熟識，甲○○與「小傑」做
      好的偽卡，均交由小傑在外使用等語（見八十八年度偵字
      第一０二七一號卷第六頁），證人丙○○前開所為證述（
      見原審九十年六月十三日訊問筆錄）也從未提及被告乙○○有參與製作偽造信用卡之行為，是被告乙○○前開所為
      辯解，尚非全然無據而不足採信，至難以此推認被告乙○○有何此部份偽造信用卡，或是與同案被告甲○○、丁○○有何偽造私文書之犯意聯絡或行為分擔等犯行。
（三）其次，本件扣案如附表一編號 (十)、(十一)所示之偽造
      信用卡成品及半成品，卷內並無上開公訴人所指訴之行使
      信用卡資料，而經原審依職權函詢聯合信用卡處理中心上
      開偽造信用卡於八十八年間有無刷卡紀錄，經該中心函轉
      相關發卡銀行查詢結果亦無上開信用卡刷卡消費或是遭人
      盜刷之紀錄，業均如前述，則此部分自乏證據足以證明被
      告乙○○有公訴人所指述行使偽造私文書罪之犯行。
（四）從而，關於被告乙○○有無與共同被告甲○○、丁○○、
      「小傑」等人共同偽造信用卡，並持以行使消費、詐取財
      物轉售圖利等犯行，公訴人所舉事證尚未達於通常一般之
      人均不致有所懷疑，得確信其為真實之程度，有合理性懷
      疑之存在，此外，復查無其他積極證據足以證明被告乙○○涉有此部分之偽造信用卡、行使偽造私文書、詐欺取財
      之犯行，根據「罪證有疑，利於被告」之證據法則，應認
      不能證明被告乙○○此部分犯罪，然公訴人認此部分如成
      立犯罪，與前揭論罪科刑部分有連續犯、牽連犯之裁判上
      一罪關係，爰不另為被告乙○○此部分無罪之諭知，附此
      敘明。
五、台灣桃園地方法院檢察署（八十九年偵字第一四一八五號）
    移送併辦意旨略以：被告乙○○與張綱原（原名張圳坤，業
    經原審法院九十二年訴字第四八二號案件判處有期徒刑九月
    ）、呂清富（業經原審法院以八十八年訴字第一五八號案件
    判處有期徒刑一年二月確定）共同基於偽造信用卡之犯意聯
    絡，自八十九年二月間某日起，由被告乙○○提供製作偽造
    信用卡工具，如打凸字機、燙金機、錄碼機、筆記型電腦，
    並提供偽造信用卡所需之內外碼資料及空白信用卡，交由張
    綱原代為燙金、凸字後，或交由被告乙○○製作完成，或將
    以燙金、凸字之偽造信用卡半成品透過被告乙○○以每張二
    千元不等之代價，轉售給綽號「阿弘」、「老蔡」、「小王
    」、「阿富」、「阿賢」、「快手」、「阿興」等人（真實
    年籍姓名均不詳）；被告乙○○復在八十九年四月間居間介
    紹同具有犯意聯絡之張綱原給呂清富認識，三人共同基於偽
    造信用卡之犯意聯絡，共組偽造信用卡集團，由呂清富以每
    張一千五百元之價格向綽號「阿文」之成年男子（真實年籍
    姓名不詳）購買空白信用卡後，再以每張一千五百元之價格
    交由被告乙○○、張綱原代為燙金、凸字，或由呂清富向被
    告乙○○、張綱原以每張二千五元之價格購買業已燙金、凸
    字之信用卡半成品，再交由呂清富燒錄內碼資料後，供呂清
    富自行使用。後因張綱原在八十九年四月十四日上午十一時
    三十分許，在桃園縣桃園市○○路六七七巷八號五樓租屋處
    為警查獲，而被告乙○○為隱匿相關刑事案件證據，遂將其
    持有之一百張偽造之信用卡半成品藏置於高榮貴（所涉隱匿
    關於他人刑事案件證據罪嫌部分另行起訴，現仍在原審法院
    以九十二年易緝字第一三七號案件審理中）所經營位在桃園
    縣桃園市○○路二百五十號「霹靂通行動精品館」內，迨於
    八十九年九月十八日二十時三十分許，為警查獲，並循線在
    被告乙○○位在桃園縣桃園市○○○路一八九號之十七樓住
    處內起獲偽造信用卡所使用之中英文人名表二張及「ＪＣＢ
    」字模三枚（扣押物詳如附表四所示），因認被告乙○○此
    部分亦涉犯刑法第二百十六條、第二百十條行使偽造私文書
    罪嫌，且認與本案有連續犯裁判上一罪關係，移請併案審理
    部分云云。然查，上述公訴人移送併辦意旨內所述，被告乙○○涉嫌犯前開行使偽造文書罪嫌等犯罪行為，其犯罪時間
    為八十九年二月間至九月間，而查本件被告乙○○所犯並經
    本院論罪科刑之行使偽造文書、詐欺取財等犯行，犯罪時間
    為八十八年九月間，兩者相隔半年之久，時間並非密接，且
    該案之犯罪行為主要係共同偽造信用卡，與本件僅係單純行
    使偽造之信用卡詐欺財物者，犯罪情狀顯然不同，又被告乙○○於原審法院審理時自承：該併案部分是因為張綱原經濟
    狀況不好所以才拿給他做，這部分跟被告甲○○、丁○○都
    沒關係，本案查獲後（即八十八年十二月二十二日查獲後）
    就沒再盜刷或是製作偽造信用卡等語（見原審法院九十二年
    十月十五日審理筆錄），自難謂被告乙○○就移送併案意旨
    內所述之犯罪事實有基於概括犯意之主觀認識，故與本案當
    無裁判上一罪之連續犯關係，且非本案此部分之起訴效力所
    及，本院無從併辦，當應退還檢察官另行依法調查處理，附
    此敘明。
參、據上論斷，應依刑事訴訟法第369條第1項前段、第364條、
    第299條第1項前段，刑法第2條第1項但書、第28條、第56
    條、第55條、第212條、第210條、第220條第2項、第216條
    、第339條第1項、第47條、第38條第1項第2款、第3款、罰
    金罰鍰提高標準條例第1條前段，判決如主文。
本案經檢察官王安明到庭執行職務。
中    華    民    國    95    年    1    月    20    日
                  刑事第十七庭  審判長法  官  鄭文肅
                                      法  官  施俊堯
                                      法  官  林瑞斌
以上正本證明與原本無異。
如不服本判決，應於收受送達後十日內向本院提出上訴書狀，其
未敘述上訴之理由者並得於提起上訴後十日內向本院補提理由書
（均須按他造當事人之人數附繕本）。
                                      書記官  邵淑津
中    華    民    國    95    年    1     月    23    日
附錄本案論罪科刑法條全文：
刑法第二百一十六條
行使第二百十條至第二百十五條之文書者，依偽造、變造文書或
登載不實事項或使登載不實事項之規定處斷。
刑法第二百一十條
偽造、變造私文書，足以生損害於公眾或他人者，處五年以下有
期徒刑。
刑法第三百三十九條
意圖為自己或第三人不法之所有，以詐術使人將本人或第三人之
物交付者，處五年以下有期徒刑、拘役或科或併科一千元以下罰
金。
以前項方法得財產上不法之利益或使第三人得之者，亦同。
前二項之未遂犯罰之。
附表一：
(一)筆記型電腦一台
(二)加熱器一台
(三)打凸字機一台
(四)讀卡機一台
(五)盤點機一台
(六)燙金用金箔紙二捲
(七)磁碟片七片（內含信用卡內碼資料、製作信用卡繪圖應用程
    式、側錄信用卡卡號內碼應用程式等）
(八)雷射標籤一一七張
(九)Ｖ型鋼字二個
(十)偽造信用卡半成品一百九十四張（其上均未有卡號）
(十一)偽造信用卡成品五十五張（卡號、發卡銀行詳如附件 (一
      )編號一號至五十四號及卡號000000000000
      00號，卡面銀行名稱為花旗銀行，然實際發卡銀行應為
      紐西蘭國家銀行之偽造信用卡一枚）
(十二)信用卡內外碼資料八張（即八十八年偵字第一０二七一號
      卷第二十六頁至第三十一頁、第三十六頁、第四十七頁）
(十三)六角扳手一支（用以調整上開機器設備）
附表二：
(一)花旗銀行信用卡一張（卡號、發卡銀行詳如附件 (一)編號
    五十五號）
(二)花旗銀行信用卡一張（卡號為0000000000000
    0號，發卡銀行為花旗銀行惟業已於八十八年二月二日掛失
    停用）
(三)行動電話六具、呼叫器一個、行動電話電池三個
(四)光碟片二片（內含一般電腦應用程式）
(五)帳冊一本
(六)安非他命殘渣袋十五只
(七)安非他命吸食吸管二支、海洛因吸食吸管一支
(八)注射針筒一支
(九)海洛因殘渣袋二只
附表三：
(一)扣案變造之「劉成飛」國民身分證、「許財源」國民身分證
    上所黏貼之「乙○○」照片共二張。
(二)偽造卡號為000000000000000號，原發卡銀
    行為加拿大美國運通卡公司，原持卡人為ＮＩＴＨＩＮＲＡ
    Ｏ之信用卡一枚（含信用卡背面持卡人簽名欄內偽簽「劉成
    飛」署名一枚）
(三)偽造卡號為000000000000000號，原發卡銀
    行為加拿大美國運通卡公司，原持卡人為ＮＥＩＬＭＡＮＤ
    ＥＳＯＮ之信用卡一枚（含該信用卡背面持卡人簽名欄內偽
    簽「劉成飛」署名一枚）
(四)被告乙○○在特約商店消費時所偽造之「劉成飛」名義簽帳
    單持卡人存根聯共二張（含其上偽造之「劉成飛」署名共二
    枚），及前開二筆簽帳單之特約商店存根聯上偽造之「劉成
    飛」署名共二枚。
附表四：
偽造信用卡半成品二百九十五張、筆記簿二本、偽造信用卡成品
十三張、半成品八十九張、打凸字機一台、燙金機一台、錄碼機
一台、筆記型電腦一台、內載程式軟體磁碟片三片、色帶二捲、
識別碼貼紙六張、筆記型電腦一台、錄碼器一台、磁片四片、信
用卡轉印紙十張、ＶＩＳＡ卡之雷射標籤三十五張、中英文人名
表二張、「ＪＣＢ」字模三枚。


司法院資訊處製作；財團法人民間司法改革基金會備份。
